【裁判字號】    92,交聲,113
【裁判日期】    920702
【裁判案由】    違反道路交通管理處罰條例聲明異議
【裁判全文】
臺灣雲林地方法院交通事件裁定                    九十二年度交聲字第一一三號
    移
    異  議  人  甲○○○貨運股份有限公司
    法定代理人  翁維廷
右列受處分人因違反道路交通管理處罰條例案件，對於交通部公路總局嘉義區監理所
雲林監理站民國九十二年五月十四日所為之處分（原處分案號：雲監五字第裁七二─
Ｂ00000000號），聲明異議，本院裁定如左：
    主  文
異議駁回。
    理  由
一、按道路交通安全規則第八十四條第一項第六款、第三十九條第一項第十二款分別
    規定：裝載危險物品車輛應隨車攜帶未逾時效之滅火器，攜帶之數量比照第三十
    九第一項第十二款有關大貨車攜帶滅火器之規定；大貨車附掛之廂式托車應有合
    於規定之滅火器，其規定如附件五；道路交通安全規則附件五第二點第四款規定
    ：滅火器外殼應標明使用方法並加漆車輛牌照號碼；違反上述規定者，依道路交
    通管理處罰條例第二十九條第一項第三款之汽車車輛裝載危險物品，不遵守有關
    安全規定，加以處罰。
二、聲明異議意旨略以：本公司有行政疏失，未將滅火器加漆車輛牌照號碼，但滅火
    器本身並未喪失任何功能亦未影響行車安全。即本公司規定，司機每日出車前檢
    查項目中，已包含檢查滅火器之壓力、有效期限、外觀及功能等是否正常，有任
    何一項異常立即更換，故滅火器淘汰率高，會產生已漆過車號之滅火器，雖經重
    新充填滅火器，但該滅火器卻漆有原車號之難處；今為警舉發，認定與事實不符
    ，懇請准予依道路交通管理處罰條例第十六條第一項第三款裁處，特聲明異議等
    語。
三、本件受處分人於民國九十二年四月一日十七時許在高雄市小港區○○○路、中鋼
    路路口，為警查獲裝載液化石油氣，其滅火器未漆車牌號碼，而製單舉發，有舉
    發單一紙在卷可佐，且為異議人所不爭執，其舉發之事實應可認定。經查：
(一)道路交通安全規則附件五第二點第四款規定：滅火器外殼應標明使用方法並加漆
    車輛牌照號碼，乃為期使每一部裝載危險物品之車輛，均能配備其所屬的滅火器
    ，以達確保交通安全之目的。受處分人為警查獲裝載液化石油氣時，其滅火器係
    未漆車牌號碼，此情，業已構成前開道路交通管理處罰條例的處罰要件；況異議
    人雖以其公司內部每日均檢查滅火器功能是否正常，然無實據以實其說，自難信
    為真實。
(二)道路交通管理處罰條例第十六條第一項第三款規定，未依規定於車身標明指定標
    識者，處汽車所有人新台幣（下同）九百元以上一千八百元以下罰鍰。該條所謂
    車身係指車輛的車門、車身兩旁及車後木板等而言；而指定標識是指標明乘載人
    數、噸數及車牌號碼等相類標識。然滅火器非屬於車身之一部份，頂多係配件而
    已，是滅火器外殼加漆車牌號碼與車身未依規定標明指定標識乃屬不同之概念，
    受處分人認為應以該條裁處，容有誤會。
(三)從而，原處分機關依道路交通管理處罰條例第二十九條第一項第三款、第二項規
    定，裁處異議人罰鍰四千五百元，並記汽車違規紀錄乙次，核無違誤，本件異議
    人之異議為無理由，應予駁回。
據上論斷，應依道路交通管理處罰條例第八十七條第二項、道路交通案件處理辦法第
十九條，裁定如主文。
中      華      民      國      九十二      年      七     月    二     日
                                         臺灣雲林地方法院刑事第二庭
                                             法  官  陳  婉  玉
右正本證明與原本無異。
如不服本裁定，應於裁定送達後五日內向本院提出抗告狀。
                                             書記官  徐  基  典
中      華      民      國      九十二      年      七     月    二     日


司法院資訊處製作；財團法人民間司法改革基金會備份。
